臺灣桃園地方法院民事簡易判決
111年度桃簡字第613號
原      告  黃彬蔚  

被      告  徐瑞蓮  


上列當事人間請求損害賠償事件，本院於民國111 年10月19日言
詞辯論終結，判決如下：
    主    文
被告應給付原告新臺幣參仟元，及自民國一百一十一年二月十九
日起至清償日止，按週年利率百分之五計算之利息。
原告其餘之訴駁回。
訴訟費用由被告負擔百分之一，餘由原告負擔。
本判決原告勝訴部分得假執行。
    事實及理由
一、原告主張：
　　兩造為鄰居，原告居住於門牌桃園市○○區○○○路000巷00號6
    樓之1(下稱原告住家)，被告則居住於桃園市○○區○○○路000
    巷00號6樓之2(下稱被告住家)，而被告自109年起即不分時
    段，時常於自家陽台、門口辱罵原告，並持續於半夜、凌晨
    於被告住家內謾罵原告，及製造撞擊聲等諸類噪音，已侵害
    伊身體健康、精神甚鉅，伊曾數次請員警協助處理要求被告
    停止深夜干擾侵害，然被告依然故我，完全無動於衷，致使
    伊長期受噪音干擾，造成睡眠障礙，並經醫師轉診至精神科
    就診。被告上開行為，已而侵害原告之居住安寧及居住自由
    等人格法益，造成原告身心痛苦不堪，爰依侵權行為之法律
    關係，提起本訴，請求被告賠償精神慰撫金新臺幣（下同）
    30萬元。並聲明：被告應給付原告30萬元，及自起訴狀繕本
    送達翌日起至清償日止，按年息5％計算之利息。
二、被告則以：
    伊沒有謾罵原告，原告提出之錄音檔是伊的聲音，因為伊是
    政治狂熱，有時候看電視評論政治，伊洗衣服他也要錄，原
    告整天監視伊，致伊心裡不舒服；伊會用吹風機，電磁爐，
    有些聲音是果汁機的聲音，洗衣機沒有那麼大聲，只有脫水
    的時候比較大聲，有些聲音是原告自己捏造的等語，資為抗
    辯。並聲明：原告之訴駁回。 
三、原告主張之事實，業據提出錄音光碟為證，惟為被告所否認
    。是本件爭點厥為：㈠被告有無侵害原告居住安寧之人格法
    益？㈡原告請求精神慰撫金，有無理由？茲分述如下：
　㈠被告有無侵害原告居住安寧之人格法益？
　⒈按因故意或過失，不法侵害他人之權利者，負損害賠償責任
    ；不法侵害他人之身體、健康、名譽、自由、信用、隱私、
    貞操，或不法侵害其他人格法益而情節重大者，被害人雖非
    財產上之損害，亦得請求賠償相當之金額，民法第184 條第
    1 項前段、第195 條第1 項前段分別定有明文。
  ⒉經本院於開庭時當庭勘驗上開影音檔案結果，有勘驗筆錄在
    卷可參（見本院卷第124反面至第133頁反面），可知被告確
    有於深夜或凌晨時段大聲談話，並使用吹風機、電磁爐、果
    汁機、洗衣機等，短則4 至5 秒，長則30秒，足以干擾原告
    之睡眠，顯逾一般人可合理忍受之範圍，是被告之行為確已
    不法侵害原告居住安寧之人格法益，並致原告精神上受有痛
    苦，且其情節應屬重大，是原告請求精神慰撫金，即屬有據
    。
　㈡原告請求被告賠償精神慰撫金，有無理由？　
　⒈按於他人居住區域發出超越一般人社會生活所能容忍之噪音
    ，應屬不法侵害他人居住安寧之人格利益，如其情節重大，
    被害人非不得依民法第195 條第1 項規定請求賠償相當之金
    額，最高法院92年台上字第164號判例意旨參照；復精神慰
    撫金之多寡，應斟酌雙方之身份、地位、資力與加害之程度
    及其他各種情形核定相當之數額，其金額是否相當，自應依
    實際加害情形與被害人所受之痛苦及雙方之身份、地位、經
    濟狀況等關係決定之。
　⒉經查，被告長期且持續發出噪音，已如前述，堪認原告之居
    住安寧權確已受侵害，其長期遭受被告製造噪音干擾，生活
    作息受到嚴重影響，身心受創甚鉅，不難想像，堪認其精神
    上受有相當程度之痛苦。又兩造之所得及財產情形則有渠等
    個人稅務電子閘門財產所得調件明細表附本院個資卷可參，
    本院審酌兩造之財產所得狀況、身分、地位、教育程度、原
    告所受精神上痛苦程度及兩造鄰居間長期相處不睦彼此間引
    發多起爭執嫌隙迄今仍無法理性溝通解決等一切情狀，認原
    告請求被告賠償精神慰撫金以3,000元為適當，逾此部分之
    請求，應予駁回。
四、綜上所述，原告依侵權行為之法律關係，請求被告應給付3,
    000元，及自起訴狀繕本送達（見本院卷第16頁）之翌日即1
    11 年2 月19日起至清償日止，按週年利率5%計算之利息，
    為有理由，應予准許。逾此範圍之請求，為無理由，應予駁
    回。
五、本件係就民事訴訟法第427 條第1 項適用簡易程序所為被告
    敗訴之判決，爰依同法第389 條第1 項第3 款之規定，依職
    權宣告假執行。
六、本件事證已臻明確，兩造其餘攻擊防禦方法及所提之證據，
    核與判決結果不生影響，毋庸逐一論述。　　
七、訴訟費用負擔之依據：民事訴訟法79條。
　
中    華    民    國   111    年    11   月    3     日
                  桃園簡易庭  法  官  汪智陽
以上正本係照原本作成。
如不服本判決，應於送達後20日內，向本院提出上訴狀並表明上
訴理由，如於本判決宣示後送達前提起上訴者，應於判決送達後
20日內補提上訴理由書（須附繕本）。
如委任律師提起上訴者，應一併繳納上訴審裁判費。
中    華    民    國   111    年    11    月    3     日
                              書記官  陳家蓁